臺灣高雄地方法院刑事判決　　　　　　　96年度訴字第1155號
公　訴　人　臺灣高雄地方法院檢察署檢察官
被　　　告　甲○○
上列被告因違反毒品危害防制條例案件，經檢察官提起公訴（96
年度毒偵字第617 、1389、1735、1860號）及移送併辦（96年度
毒偵字第2725號），本院依簡式審判程序審理，判決如下：
    主  文
甲○○施用第一級毒品，處有期徒刑壹年。
    事  實
一、甲○○前因施用毒品案件，經本院以91年度毒聲字第6895號
    裁定送觀察、勒戒後，認無繼續施用傾向，於民國91年11月
    20日執行完畢釋放。猶未戒除毒癮，於上開觀察、勒戒執行
    完畢釋放後5 年內，復基於反覆施用第一級毒品之犯意，自
    95年12月4 日上午11時許起，至96年2 月7 日上午7 時許止
    ，均在高雄市鼓山區○○○路51巷47弄12號3 樓住處內，以
    每日施用1 次之頻率，反覆施用第一級毒品海洛因多次。嗣
    先後於下列時地，因屬毒品列管人口經警採尿送驗後查獲：
    (1)95年12月4 日中午12時35分許，在高雄市○○區○○路6
      巷16號空屋內；
    (2)95年12月15日晚間7 時30分許，在高雄市○○區○○路與
      林森路口；
    (3)95年12月30日下午1 時許，在高雄市○○區○○路與明倫
      路口；
    (4)96年1 月10日下午2 時30分許，在高雄市三民區○○○路
      與同盟三路口；
    (5)96年2 月7 日下午1 時許，在高雄市○○區○○路38巷口
      。
二、案經高雄市政府警察局鼓山、苓雅、三民第一分局分別報請
    臺灣高雄地方法院檢察署檢察官偵查起訴及移送併辦。
    理  由
一、本件被告甲○○所犯為死刑、無期徒刑、最輕本刑為3 年以
    上有期徒刑以外之罪，其於準備程序進行中，就被訴及移送
    併辦部分之事實，均為有罪之陳述，經法官告知簡式審判程
    序之旨，並聽取檢察官及被告之意見後，本院合議庭認宜進
    行簡式審判程序，爰依刑事訴訟法第273 條之1 第1 項規定
    ，裁定由受命法官獨任進行簡式審判程序，合先敘明。
二、前揭事實，業據被告於本院審理時坦認不諱。且其先後5 次
    為警採集尿液送驗結果，均呈嗎啡（即海洛因進入人體後之
    代謝物）陽性反應，有高雄市立凱旋醫院出具之尿液檢驗報
    告5 份在卷可稽，足認被告前開自白核與科學檢驗結果相符
    ，堪予採信。其確有於前揭時、地施用第一級毒品海洛因之
    犯行，已堪認定。又其前因施用毒品案件，經本院以91年度
    毒聲字第6895號裁定送觀察、勒戒後，認無繼續施用傾向，
    於91年11月20日執行完畢釋放等情，有臺灣高等法院被告前
    案紀錄表1 份在卷可參。其於觀察、勒戒執行完畢釋放後，
    5 年內再犯本件施用毒品罪，自應依毒品危害防制條例第23
    條第2 項之規定依法訴追。本件事證明確，被告犯行洵堪認
    定，應予依法論科。
三、按海洛因屬毒品危害防制條例第2 條第2 項第1 款明定之第
    一級毒品。核被告所為，係犯同條例第10條第1 項之施用第
    一級毒品罪。其於施用前後，持有海洛因之低度行為，應為
    施用之高度行為所吸收，不另論罪。另按刑事法若干犯罪行
    為態樣，本質上原具有反覆、延續實行之特徵，立法時既予
    特別歸類，定為犯罪構成要件之行為要素，則行為人基於概
    括之犯意，在密切接近之一定時、地持續實行之複次行為，
    倘依社會通念，於客觀上認為符合一個反覆、延續性之行為
    觀念者，於刑法評價上，即應僅成立一罪。學理上所稱「集
    合犯」即屬之（最高法院95年度臺上字第1079號判決意旨參
    照）。由於毒品本具成癮性，施用者一經上癮，即難戒斷，
    在其主觀依賴毒品之心理下，須持續、密接施用毒品以解癮
    ，再犯率高，否則難以承受毒癮發作之痛苦，且施用次數、
    重量通常與施用毒品期間成正比，各次施用毒品之間隔愈趨
    密集。是施用毒品行為，本質上具有反覆實施之行為特性，
    依社會通念，客觀上符合一個反覆、延續性之行為觀念，應
    認屬「集合犯」。本件被告係自95年12月4 日上午11時許起
    ，至96年2 月7 日上午7 時許止，均在高雄市鼓山區○○○
    路51巷47弄12號3 樓住處內，以每日施用1 次之頻率，反覆
    施用第一級毒品海洛因多次，業據其供明在卷，依其施用次
    數頻繁，間隔短暫，顯見已對海洛因毒品上癮，主觀上產生
    依賴，依社會通念，客觀上符合一個反覆、延續性之行為，
    在評價上應依集合犯論以一罪，較為合理。移送併辦部分即
    被告自96年1 月23日起至96年2 月7 日止反覆施用海洛因之
    犯行，雖未據起訴，惟與前開論罪科刑部分即自95年12月4
    日起至96年1 月10日止反覆施用相同毒品之犯行，有集合犯
    之實質上一罪關係，已如前述，為起訴效力所及，本院自應
    併予審理，附此敘明。爰審酌被告前經觀察、勒戒及刑之宣
    告後，仍未戒除毒癮，顯見戒毒意志不堅，非經一定時間隔
    離其接觸毒品之機會，難以矯治，惟念及施用毒品究係自戕
    行為，尚未損及他人法益，且於審理時坦認犯行，犯後態度
    尚可等一切情狀，量處如主文所示之刑。
據上論斷，應依刑事訴訟法第273 條之1 第1 項、第299 條第1
項前段，毒品危害防制條例第10條第1 項，判決如主文。
本案經檢察官乙○○到庭執行職務。
中　　華　　民　　國　　96　　年　　5 　　月　　21　　日
                  刑事第六庭    法　官  林柏壽
以上正本證明與原本無異。
如不服本判決，應於判決送達後10日內，向本院提出上訴狀。
中　　華　　民　　國　　96　　年　　5 　　月　　23　　日
                                書記官  林國龍
附錄本案論罪科刑法條全文：
毒品危害防制條例第10條第1 項
施用第一級毒品者，處6 月以上5 年以下有期徒刑。
